【裁判字號】    98,易,2025
【裁判日期】    980826
【裁判案由】    竊盜
【裁判全文】
臺灣板橋地方法院刑事判決              98年度易字第2025號
公  訴  人  臺灣板橋地方法院檢察署檢察官
被      告  丙○○
                    （現羈押於臺灣臺北看守所）
上列被告因竊盜案件，經檢察官提起公訴（98年度偵字第19788
號），因被告於本院準備程序中就被訴事實為有罪之陳述，經告
知被告簡式審判程序之旨，並聽取當事人之意見後，本院裁定以
簡式審判程序審理判決如下：
    主  文
丙○○犯竊盜罪，累犯，處有期徒刑柒月；又犯攜帶兇器竊盜罪
，累犯，處有期徒刑壹年。應執行有期徒刑壹年陸月。
    事  實
一、丙○○前於民國95年間因竊盜案件，經本院95年度易字第20
    24號刑事判決判處應執行有期徒刑1 年確定，經裁定減刑並
    定執行刑為有期徒刑6 月，如易科罰金以新臺幣（下同）10
    00元折算1 日確定，又因犯竊盜案件，經本院96年度簡字第
    6648號刑事簡易判決判處拘役50日，如易科罰金以1000元折
    算1 日確定，復因犯竊盜案件，經本院96年度易字第3738號
    刑事判決判處應執行有期徒刑9 月確定，上開案件經合併執
    行，於98年3 月13日執行完畢。詎其猶不知悔改，竟意圖為
    自己之不法所有，分別為下列犯行：
  (一)於98年7 月18日晚間9 時許，在臺北縣樹林市○○街○ 段與
    鎮前街交會口附近之立體停車場騎樓，趁乙○○所有停放於
    該處之車號885-CXF 號重型機車置物箱未緊閉之機會，徒手
    開啟該機車置物箱竊取工具包1 組（內有扳手1 支、螺絲起
    子1 組）得手。
  (二)另於同日晚間9 時35分許，在上址持前開所竊工具包內客觀
    上對人之生命、身體安全具危險性可供兇器使用之扳手、螺
    絲起子等工具，欲行竊甲○○所有停放於該處之車號OXW-42
    1 號重型機車置物箱內財物，因置物箱老舊未上鎖而直接徒
    手開啟，竊取甲○○所有之十字起子1 支、鋸板2 支得手。
    旋為甲○○發覺，適臺北縣政府警察局保安大隊警員巡邏行
    經該處，當場逮捕丙○○，並自其身上起出前揭行竊所得工
    具。
二、案經甲○○、乙○○訴由臺北縣政府警察局樹林分局報告臺
    灣板橋地方法院檢察署檢察官偵查後起訴。
    理    由
一、本件係經被告丙○○於準備程序當庭就被訴事實為有罪之陳
    述，經本院裁定改依簡式審判程序審理，則依刑事訴訟法第
    273 條之2 、同法第159 條第2 項之規定，不適用傳聞法則
    有關限制證據能力之相關規定，合先敘明。
二、上揭事實，業據被告於本院審理時坦承不諱，核與證人甲○
    ○於警詢、偵查時及證人乙○○於警詢時之指訴相符，復有
    扣押物品目錄表、贓物認領收據、機車及贓物照片等件在卷
    可憑，上開補強證據，已足資擔保被告任意性自白之真實性
    ，核與事實相合，堪以認定。
三、查被告行竊時所持之扳手、螺絲起子，均為金屬材質，扳手
    有相當重量，螺絲起子有尖銳前端，有偵查卷附照片可憑，
    在客觀上均足認對人之生命、身體、安全構成威脅，自屬具
    危險性之兇器。核被告2 次犯行，係分別犯刑法第320 條第
    1 項之普通竊盜罪及同法第321 條第1 項第3 款之攜帶兇器
    竊盜罪。被告所犯上開2 件竊盜犯行間，犯意各別，行為互
    殊，應予分論併罰。被告有如事實欄所示之犯罪科刑執行情
    形，有前述臺灣高等法院被告全國前案紀錄表可佐，其於徒
    刑執行完畢後5 年內，故意再犯本件有期徒刑以上之罪，均
    為累犯，均應依刑法第47條第1 項規定加重其刑。爰審酌被
    告素行不佳，不思以勞力賺取生活所需，竟行竊他人財物，
    應受非難，並審酌被告犯罪手段、所得財物價值不高、情節
    非重，其經濟狀況不佳、智識程度不高及犯後已知悔悟態度
    良好等一切情狀，量處如主文所示之刑，並定執行刑，以資
    懲戒。至被告前開行竊所用之扳手、螺絲起子，並非被告所
    有，且於案發後已經告訴人乙○○領回，並非可予沒收之物
    品，附此敘明。
四、至起訴書以被告有多次竊盜前科，顯有犯罪習慣，請求宣告
    強制工作云云。然按保安處分係針對受處分人將來之危險性
    所為之處置，以達教化、治療之目的，為刑罰之補充制度；
    現行刑法採刑罰與保安處分雙軌制，係在維持行為責任之刑
    罰原則下，協助行為人再社會化，以及改善行為人潛在危險
    性格，期能達成根治犯罪、預防犯罪之特別目的。是保安處
    分中之強制工作，旨在對嚴重職業性犯罪及欠缺正確工作觀
    念或無正常工作因而習慣犯罪者，強制其從事勞動，學習一
    技之長及正確之謀生觀念，使其日後重返社會，能適應社會
    生活。刑法第90條第1 項規定「有犯罪之習慣或因遊蕩或懶
    惰成習而犯罪者，得於刑之執行完畢或赦免後，令入勞動場
    所，強制工作。」，即係本於比例原則，就行為人行為之嚴
    重性、行為人之危險性及對於行為人未來行為之期待性而制
    定，而由法院決定行為人應否令入勞動處所強制工作，以達
    預防之目的，最高法院94年度台上字第6611號刑事判決意旨
    可資參照。查，被告雖有前揭竊盜前案紀錄，有臺灣高等法
    院被告前案紀錄表可參，素行雖不良，然其犯罪情節非重，
    行為之嚴重性非鉅，且被告現已52歲，並非青壯，智識程度
    不高，其於本院審理時坦認犯罪，頗有悔意，本案復經本院
    判處應執行有期徒刑1 年6 月，被告經此刑期之執行，已足
    收警惕矯治之效，尚無併予諭知強制工作之必要，併此敘明
    。
據上論斷，應依刑事訴訟法第273 條之1 第1 項、第299 條第1
項前段，刑法第320 條第1 項、第321 條第1 項第3 款、第47條
第1 項、第51條第5款，刑法施行法第1條之1，判決如主文。
本案經檢察官彭聖斐到庭執行職務。
中    華    民    國    98    年    8     月    26    日
                  刑事第十庭  法  官  陳正昇
以上正本證明與原本無異。
如不服本判決應於收受送達後10日內向本院提出上訴書狀，並應
敘述具體理由；其未敘述上訴理由者，應於上訴期間屆滿後20日
內向本院補提理由書（均須按他造當事人之人數附繕本）「切勿
逕送上級法院」
                              書記官  林文達
中    華    民    國    98    年    8     月    26    日
附錄本案論罪科刑法條
刑法第320條
意圖為自己或第三人不法之所有，而竊取他人之動產者，為竊盜
罪，處 5 年以下有期徒刑、拘役或 5 百元以下罰金。
意圖為自己或第三人不法之利益，而竊佔他人之不動產者，依前
項之規定處斷。
前二項之未遂犯罰之。
刑法第321條
犯竊盜罪而有左列情形之一者，處 6 月以上、 5 年以下有期徒
刑：
一、於夜間侵入住宅或有人居住之建築物、船艦或隱匿其內而犯
之者。
二、毀越門扇、牆垣或其他安全設備而犯之者。
三、攜帶兇器而犯之者。
四、結夥三人以上而犯之者。
五、乘火災、水災或其他災害之際而犯之者。
六、在車站或埠頭而犯之者。
前項之未遂犯罰之。


司法院資訊處製作；財團法人民間司法改革基金會備份。
